Inventaris van het archief van de Centrale Dienst der Arbeidsinspectie: Directeur-Generaal van de Arbeid, 1888-1950 (ca. 1975)
Nationaal Archief, Den Haag
- Supplementen op het archief 1983, 1984-1986, II.
  - Taak. Belangenbehartiging (351), 3
    - Arbeidersbescherming. Wetten. (-1.838), 3.7
      - Stuwadoorswet en andere wetten, 3.7.5
        - Dossiers:, 1890
          9540 V: idem, 1938-1941.
          9552: Beroep als bedoeld in art. 12 sub 2 (Veiligheidseisch ex art. 21 sub 6 der Stuw.wet (tegen bevel tot staking arbeid), 1916-1940.
          95520: Hooger beroep ingev. art. 12 der Stuw.wet tegen nadere eischen krachtens het Veiligheidsbesluit door Districtshoofd gesteld, 1917-1947.
        - Dossiers:, 1891
          -1.838.23 Stuw. art. 12.4: Aanwijzing beroepspersonen ingev. Stuw.wet, 1934-1949.
          31480: Toepassing der artikelen 13 en 14 der Stuwadoorswet (loonbepalingen), 1916-1917.
          95631: Vonnissen inzake aansprakelijkheid van opzichthoudend personeel in stuwadoorsondernemingen (Toepassing art. 16 Stuw.wet), 1927-1932.
          31460: Totstandkoming en wijziging van de instructie voor het personeel der Inspectie van den Havenarbeid (art. 17 sub 2 der Stuw.wet), Resumptielijst.
          95641: Instructies voor het personeel der Inspectie van den Havenarbeid; (art. 17 sub 2, 3 en sub 5 der Stuwadoorswet), Organisatiebesluit (en instructies), 1915-1937.
          9564: Uitvoering en toepassing van art. 17 der Stuwadoorswet - Havenarbeids-inspectie etc., 1916-1930.
          -1.838.1 Stuw.w. art. 17: Instructies ingevolge de Stuwadoorswet, 1931-1939.
          95511: Uitvoering art. 18 sub 2 van het Stuwadoorsveiligheidsbesluit; Bewijzen vertrouwd zijn met en cursussen in het verleenen van EHBO, 1917-1940.
          -1.838.1 Stuw.w. art. 27: Toepassing art. 27 Stuw.wet (Hoofd of bestuurder coöp. onderneming), 1937.
          95924: Toepassing van art. 28.2 van de Stuwadoorswet (Opzichthoudend personeel), 1918-1935.
          -1.838.1 Stuw.w. art. 28.1b: Toepassing art. 28.1b Stuw.wet (Werkzaamheden i.v.m. gestrande zeeschepen), 1940.
          -1.838.1 Stuw.w. art. 32: Stuwadoorswet inwerkingtreding, 1939-1949.
          -1.838.1.077.6 Baz.B: Bazenbesluit, totstandkoming en wijziging, 1931-1939.
          -1.838.1.077.6 Baz.B: Bazenbesluit, uitvoering, 1940.
        - Dossiers:, 1892
          -1.838.23.077.6 Regl: Reglement voor de Stuwadoorsveiligheidscommissie, 1931-1939.
          -1.838.23.077.6 Regl: Reglement voor de Stuwadoorsveiligheidscommissie, (uitvoering), 1939-1940.
          3147: Uitvoering en toepassing van artikel 19 der Stuwadoorswet (Commissiën van advies voor de Havenarbeid), resumptielijst.
          31470: Totstandkoming en wijziging Stuwadoorsbesluit ex art. 19 der Stuw.wet, (Reglement voor de Commissie voor de Havenarbeid), 1915.
          31471: Toepassing Reglement voor de Commissie voor de Havenarbeid, 1917-1920.
          -1.838.1.077.6 Regl: Reglement voor de. Commissie van advies voor de Havenarbeid, 1931-1939.
          -1.838.1.077.6 Regl: Reglement voor de. Commissie van advies voor de Havenarbeid, (uitvoering), 1939-1947.
        - Dossiers:, 1893
          -1.838.1.077.6: Controlebesluit, 1915-1939.
          9521: Uitvoering Controlebesluit (besluit art. 6 der Stuwadoorswet), 1916.
          -1.838.1.077.6: Controlebesluit (uitvoering), 1939.
          -1.838.1.077.6: Registerbesluit, 1915-1946.
          -1.838.1.077.6: Registerbesluit, (uitvoering), 1916-1946.
          -1.838.23.077.6: Scheepsbouwbesluit, 1937-1942.
          -1.838.1.077.6: Uitzonderingsbesluit, 1931-1949.
        - Dossiers:, 1894
          -1.838.23.077.6 St.Vb.I: Veiligheidsbesluit Stuwadoorswet, 1914-1916.
          -1.838.23.077.6 St.Vb.II: Veiligheidsbesluit Stuwadoorswet, 1931-1941.
          -1.838.23.077.6 St.Vb.III: Veiligheidsbesluit Stuwadoorswet, 1947-1948.
          -1.838.23.077.6 St.Vb. IV: Veiligheidsbesluit Stuwadoorswet, 1948-1950.
        - Dossiers:, 1895
          9550: Totstandkoming en wijziging A.M.v.B. ex art. 12 Stuwadoorswet; Stuwadoorsveiligheidsbesluit, 1937-1943.
          9551: Uitvoering Veiligheidsbesluit - Besluit art. 12 Stuw.wet, 1916-1944.
          -1.838.23.077.6 art. 15: Vrijstellingen ex art. 15 Stuwadoors-VB, 1946.
          -1.838.23.077.6 St.VB art. 18-22: Register voor kettingwerk enz., 1922-1939.
          -1.838.112.5 St./WBs: Wachttijden, 1946.
          -1.838.11.077.6 WBS: Werktijdenbesluit, 1915-1932.
        - Dossiers:, 1896
          95310: Overwerkverqunningen ingevolge art. 1. van het werktijdenbesluit Stuwadoorswet, 1916-1925.
          95311: Overwerkverqunning ingevolge art. 8 Werktijdenbesluit Stuwadoorswet, 191?-192?.
          95311: Overwerkverqunning ingevolge art. 8 Werktijdenbesluit Stuwadoorswet, 1916-1930.
          95317: Toepassing art. 8 Werktijdenbesluit Stuwadoorswet - Overwerk, 1940-1947.
          95319: Toepassing art. 11 WBS - Verlenging werktijd voor aansteken en ?steken van ketels en vuren na een Zon- of feestdag, 1939-1946.
          9531: Uitvoering Werktijdenbesluit ex art. 9 Stuwadoorswet, 1916-1939.
        - Dossiers:, 1897
          ---: "Gedwongen winkelnering en Huis-industrie in Noord-Brabant", door P. de Vooys.
          ---: "Gedwongen winkelnering in onderscheidene bedrijfstakken in verschillende deelen des lands", 1917.
          ---: "Gedwongen winkelnering in de Noordbre??ne.
          ---: "Gedwongen winkelnering in de venen", 1912.
          ---: "Gedwongen winkelnering in de tabaksnijverheid en eenige andere bedrijfstakken", 1914.
          ---: Wijziging der Arbeidswet 1919, 1922, 1 deel.
          ---: Stukken Veiligheidswet, 1893-1895, 1 deel.
          ---: Stukken Steenhouwerswet 1911, 1910-1911, 1 deel.
        - Dossiers:, 1898
          ---: Arbeidswet. 1911, 1 deeltje.
          ---: Wijziging Arbeidswet 1919 (1930), 1929-1930, 1 deel.
          ---: Stuwadoorswet, 1910-1914, 1 deel.
          ---: Wijziging van de Steenhouwerswet, 1921, 1 deel.
      - Veiligheidswetgeving, 3.7.6
        - Dossiers:, 1964
          - 1.838.23/07.58: Commissie Besluit Acetyleentoestellen, 1949.
          - 1.838.23/07.58: Commissie Besluit Excenterpersen, 1949.
          - 1.838.23/07.58: Commissie Besluit Vlasbewerkingsmachines, 1949.
        - Dossiers:, 1965
          - 1.838.23 VW III: Totstandkoming en wijziging der VW, 1927-1928.
          - 1.838.23 VW V: Totstandkoming en wijziging der VW, 1931-1933.
          - 1.838.11.077.6 VB 3) art. 1: Toepassing art. 1 VB t.a.v. psychiatrische inrichtingen, inrichtingen ouden van dagen, rusthuizen, 1928-1950.
          - 1838.23: Stuw.wet. Inwerkingtreding, 1931-1959.
          - 1.838.23 art. 12, 12 bis, 12 ter: 5 dossiers.
          - 1.838.23: Stuw.wet art. 12, Toepassing, 1931-1959.
          - 1.838.11.077.6 WBS: Werktijdenbesluit, 1938-1952.
        - Dossiers:, 1587
          - 1.838.17: Vacantiewet, 1940 - 1945.
          - Vacantie, 1938 - 1950.
          - 1.838.2 I: Commissie tot unificatie der Veiligheidswetgeving (Commissie-Drost), 1943 - 1944.
          - 1.838.2 II: Commissie tot unificatie der Veiligheidswetgeving (Commissie-Drost), 1943 - 1946.
          - 1.838.2 Ia: Subcommissie Unificatie Veiligheidswetgeving, 1948 - 1949.
        - Dossiers:, 1588
          - 1.838.2: Subcommissie Unificatie Veiligheidswetgeving, Notulen 1 - 30, 1948 - 1950.
          - 1.838.22: Mijnwet 1903, art. 9 Mijnreglement 1906; toezicht op handhaving van de bepalingen op de arbeid in de mijnen, 1910 - 1922.
          - 1.838.22: Mijnwet 1903, art. 9 Mijnreglement 1906; toezicht op handhaving van de bepalingen op de arbeid in de mijnen. 1923 - 1933.
        - Dossiers:, 1589
          - 1.838.22: Mijnwet 1903, art. 9 Mijnreglement 1906; toezicht op handhaving van de bepalingen op de arbeid in mijnen, met losse stukken 1935 en 1936, 1933.
          ---: Mijnwet; stukken inzake wijziging, 1937 - 1942.
          ---: Mijnwet en Mijnreglement; correspondentie i.v.m. herziening, 1935 - 1937.
          ---: Mijnwet en Mijnreglement; correspondentie i.v.m. wijziging en aanvulling, 1937 - 1950.
        - Dossiers:, 1590
          - 1.838.22: Toezicht op het mijnwezen, stukken terzake, 1921 - 1926.
          - 1.838.11: Toezicht op het mijnwezen, toezicht Arbeidsinspectie, 1926 - 1949.
          - 1.838.23 W.Gr.St: Wet aanduiding gewicht op grote stukken, 1932.
          - 1.838.23 W.Gr.St: uitvoering I, 1932 - 1936.
        - Dossiers:, 1591
          - 1.838.23 W.Gr.St: Wet aanduiding gewicht op grote stukken, uitvoering II, 1936 - 1949.
          - 1.838.3: Het maatschappelijk vraagstuk in het algemeen, 1944 - 1945.
          ---: Economische en sociale positie van de arbeider, 1946.
          ---: Huisvesting, fabriekswoningen, 1938 - 1949.
          - 1.838.31: Levensonderhoudkosten, 1931 - 1948.
          - 1.838.36: Sociale zorg in de bedrijven, Maatschappelijk werk, 1928 - 1950.
        - Dossiers:, 1592
          - 1.838.36:361.08: Enquête sociaal werkster, 1946 - 1950.
          ---: Staten behorend bij de enquête, 1946 - 1947.
          ---: Functie van de maatschappelijk werkster, 1949 - 1950.
          - 1.838.4: Zedelijk leven der arbeiders, ontspanning, personeelsverenigingen, 1949.
          - 1.838.41: Ongevallenwet, 1935 - 1950.
          - 1.838.45: Gebruik van vrije tijd, 1925-1936.
          - 1.838.5-055.2.075: Commissie Samenwerking en Overleg Onderwijs aan meisjes, die op jeugdige leeftijd beroepsarbeid moeten verrichten (Cie N.O.), 1948 - 1949.
          - 1.838.5-055.2: Ontwikkeling vrouwelijke arbeiders o.a. huishoudelijke vorming, 1933 - 1950.
        - Dossiers:, 1593
          - 1.838.5.055.2.075: Kleine Commissie inzake onderwijs aan meisjes, die reeds op jeugdige leeftijd loonarbeid verrichten, 1949 - 1950.
          - 1.838.7: Organisatie van de arbeid, efficiency/rationalisatie, 1947 - 1950.
          - 1.838.75: Mechanisatie sigarenindustrie, 1938 - 1942.
          ---: Arbeid aan de lopende band, 1936 - 1944.
          ---: Confectie-industrie, lopende band, 1933 - 1936.
          - 1.838.81 I: E.V.C, 1945 - 1947.
          ---: Vakverenigingen, 1934 - 1949.
          ---: Contact Commissie Ministerie van Sociale Zaken en Stichting van de Arbeid, 1945 - 1946.
          ---: Contact Commissie Ministerie van Sociale Zaken en Stichting van de Arbeid, 1946 - 1948.
        - Dossiers:, 1899
          ---: Dossier van de Medisch-Adviseur bij de Arbeidsinspectie. doss. 9200 Wijziging van de Veiligheidswet, 1927-1938.
        - Dossiers:, 1900
          - 1.838.23 VW I: Totstandkoming en wijziging der Veiligheidswet, 1907-1927.
          - 1.838.23 VW II: Totstandkoming en wijziging der Veiligheidswet, 1926-1927.
          - 1.838.23 VW: Inhoudsopgave van het Ontwerp tot herziening der Veiligheidswet, 192?.
        - Dossiers:, 1901
          -1.838.23.VW IV: Totstandkoming en wijziging der Veiligheidswet, 1928-1931.
          -1.838.23.VW VI: Totstandkoming en wijziging der Veiligheidswet, 1933-1950.
          920: Veiligheidswet 1934 - Algemeen, 1913-1942.
          9302 II: Toepasselijkheid der VW op bepaalde bedrijven of werkzaamheden, 1922-1928.
          9294: Toepasselijkheid van het Veiligheidsbesluit - Aansprakelijkheid bij karweiwerk, 1927-1928.
        - Dossiers:, 1902
          92051 XVIIa: Overleg inzake naleving Veiligheidswet 1934 bij bouw en wederopbouw van bakkerijbedrijven, 1940-1941.
          -1.838.23 VW: Fabr. of Werkpl. -Begrip: "pleegt gewerkt te worden", 1924-1934.
          9201: Klachten over beleving VW 1934, 1940-1946.
          920411: Naleving der VW op vakscholen (Ambachts- en Nijverheidsscholen), 19?9-19??.
          9205: Naleving VW bij bouw en wederopbouw, 1945-1947.
          920511: Naleving der VW bij bouw en wederopbouw van afzonderlijke fabrieken, 1941-1949.
        - Dossiers:, 1903
          -1.838.23 VW I: Redigeren van eisen (Modeleisen) ingevolge VW, 1937-1944.
          9283: Toepassing van de VW - Redigeren van voorschriften en pompstations, 1941-1942.
          -1.838.23 VW II: Bijlage II - Redigeren van eisen (Modeleisen) ingevolge VW, 1944.
          -1.838.23 VW: Bijlage II - Redigeren van eisen (Modeleisen) ingevolge VW, 1944-1950.
          92128: Toepassing der VW op bemalingsinrichtingen en pompstations, 1918-1949.
          -1.838.23 VW: Uitvoering VW, 1933-1939.
          -1.838.23 VW: Totstandkoming en wijziging VW inzake parate executie.
        - Dossiers:, 1904
          -1.838.23 VW art. 1: Begrip "onderneming", 1916-1929.
          9210: Toepassing par. 1 artt. 1-5 der VW 1934 - Inleidende bepalingen, 1939-1944.
          92112: Toepassing art. 2b der VW 1934, 1914-1938.
          -1.838.23 VW art. 2 onder b: Met ondernemingen gelijkgestelde inrichtingen van het Rijk (o.a. werkverschaffing, D.U.W.), 1921-1949.
          -1.838.23 VW art. 2 onder b: Toepassing VW op blindeninrichtingen, 1937.
          -1.838.23 VW art. 2 onder b: Toepassing VW op verplegingsinrichtingen, 1939-1947.
          -1.838.23 VW art. 2 onder c: Toepassing VW op Technische Hogescholen en techn. scholen, 1926-1950.
          -1.838.23 VW art. 3.1 sub c: Toepassing VW op electriciteitscentrales, 1909-1949.
          -1.838.23 VW art. 3.1 sub b: Toepassing VW op vlasserijen, 1911.
          -1.838.23 VW art 3.1 sub a: Toepassing VW op keukens, 1920-1930.
          -1.838.23 VW art 3.1 sub f: Toepassing VW op diverse werkzaamheden, 1924-1950.
          -1.838.23 VW art 3.1 sub a: Toepassing VW op koelruimten, 1929-1950.
          -1.838.23 VW art 3.1. sub a: Toepassing VW op inrichtingen tot het drogen van sigaren. 1924.
        - Dossiers:, 1905
          -1.838.23 VW art. 3.1 sub h: Toepassing VW op pompstations en bemalingsinrichtingen, 1929-1949.
          -1.838.23 VW art. 3.1 sub a: Toepassing VW op benzinelaadstations en opslag van aardolie, 1935-1950.
          -1.838.23 VW art. 3.1 sub a: Toepassing VW op zwembaden, 1936.
          -1.838.23 VW art. 3.1 sub a: Toepassing VW op laboratoria, 1938-1939.
          -1.838.23 VW art. 3.1 sub d: Toepassing VW op radio-, zend- en radiodistributiebedrijf. 1943.
          -1.838.23 VW art. 3.2: Begrip "aanhorigheden", 1939-1949.
          -1.838.23 VW art. 3.3. sub c: Toepassing VW op bedrijven van landbouw enz., 1923-1960.
          -1.838.23 VW art. 3.3 sub d: Toepassing VW op radiostations, projecteercellen van bioscopen, pompstations en bemalingsinrichtingen, waarin niet in onderneming wordt gewerkt, 1939.
          92144: Toepasselijkheid der VW 1934 op (idem), 1939. (resumptielijst).
          -1.838.23 VW art. 3.3 sub b: Toepassing VW op de binnenvaart, 1947-1948.
          92142: Toepasselijkheid der VW 1934 t.a.v. de binnenvaart ingevolge art. 3, 3e lid, sub b, 1947-1948. (resumptielijst).
          -1.838.23 VW art. 4: Begrip: "met elkander in gemeenschap staande ruimten", 1934-1935.
          -1.838.23 VW art. 5 onder c: Begrip: "hoofd of bestuurder", 1914-1923.
          -1.838.23 VW art. 6: Voorschriften art. 6 VW, 1950.
          -1.838.23 VW art. 6-8: Maatregelen tot beveiliging bij de arbeid in fabrieken of werkplaatsen, 1938-1939.
          -1.838.23 VW art. 7: Eisen en voorschriften ex art. 7 VW, 1905-1952.
          -1.838.23 VW art. 8: Toepassing art. 8 VW 1934 - Veiligheidsreglementen, 1940-1942.
        - Dossiers:, 1906
          92310: Map: Diversen, (1937-1940).
          9241: A.M.v.B. ex artt. 10 en 11 VW - Veenderijbesluit, 1939-1948.
          9243: Uitvoering VB - Electrische schrikdraden 1948, 1948-1950.
          929613: Adviezen inzake vrijstellingen van voorschriften ex art. 10.1 en 11.1 VW '34 voor landbouw-, tuinbouw-, enz. ondernemingen, 19??.
          92420: Totstandkoming en wijziging A.M.v.B. ex art. 11 der VW '34 - Landbouwveiligheidsbesluit, 1936-1949.
          92410: Totstandkoming en wijziging A.M.v.B. ex art. 11 VW 1934; Veiligheidsbesluit voor veenderijen 1938, 1937-1938.
          9250: Totstandkoming en wijziging A.M.v.B. ex art. 12 VW, 1930.
          -1.838.23 VW art. 12: Totstandkoming en wijziging A.M.v.B. ex art. 12.1 VW: Veiligheidsmaatregelen bij los- en laadarbeid en vervoer te water, 1935-1944.
          92510: Totstandkoming en wijziging A.M.v.B. ex art 12, 1-6 VW 1934, 1937-1944.
          -1.838.23 VW art. 13-18: Maatregelen betreffende het gebruik van loodhoudende stoffen bij schilderwerk, 1930-1946.
          9263: Toepassing art. 15 VW - Opslag en vervoer loodhoudende stoffen, 1937-1947.
          923: Uitvoering par. 3 (artikel 9) der VW; Beveiligingen buiten fabrieken en werkplaatsen (ladders), 1934.
          -1.838.23 VW art. 9: Beveiligingen buiten fabrieken en werkplaatsen (ladders), 1934.
          92310 C: Commissie inzake totstandkoming A.M.v.B. ex art. 9 VW, 1937.
        - Dossiers:, 1907
          9264: Toepassing A.M.v.B. ex art. 16.1 VW - Loodwitbesluit, 1939-1940.
          92640: Totstandkoming en wijziging A.M.v.B. ex art. 16.1 VW; Aanbrengen of verwijderen van loodhoudende verven of plamuren, 1939.
          ---: Losse stukken A.M.v.B. ex art. 16 VW '34 Loodwit, 1938.
          ---: Losse stukken 92640/92600, 1913-1914/1914-1916.
          ---: 3e Internationale Arbeidsconferentie Genève 1921; Verhandelingen in de Loodwit-Commissie, 1921.
          add. 92600: Loodvrije verven; aantal vergiftigingen door lood en door miltvoor, 1911-1922.
          add. 92600/4,13/I: Voorbereiding wettelijke maatregelen betreffende het gevaar voor loodvergiftiging, 1907-1937.
          add. 92600/add. 413: Verslag onderzoek provincie Overijssel. Mei-November 1907-1908.
          add. 92600/add. 413: Bijlagen tot het verslag, 1902-1907.
        - Dossiers:, 1908
          -1.838.23 VW art. 17: Toepassing art. 17 VW 1934 - Voorlichting voor gebruik van loodhoudende stoffen bij schilderwerk, 1938-1940.
          9265: Toepassing art. 17 VW, 1934 - Voorlichting voor gebruik van loodhoudende stoffen bij schilderwerk, 1938-1940.
          929615: Vrijstellingen van voorschriften ex art. 19.1 VW voor gevaarlijke toestellen, 1941-1942.
          92937: Beroepen ex art. 19 VW 1934 - Voorschriften Veiligheidsbesluit gevaarlijke werktuigen, 1941-1942.
          -1.838.23 VW art. 24.2: Totstandkoming en wijziging A.M.v.B. ex art.24.2 VW, 1938.
          -1.838.23 VW art. 20: Toepassing VW 1934 - Veiligheidscommissies 1938; Correspondentie, 1938-1947.
          928: Veiligheidscommissies (art. 20 VW), 1947-1948.
          92912: Toepassing art. 21.3 en 22 VW - Toezicht door niet-ambtenaren der A.I., 1938-1940.
          -1.838.23 VW art. 21-26: Toezicht op de naleving der VW 1934, 1925-1946.
          9291: idem, art. 21-26 VW 1934, 1938-1946.
          9291410: Totstandkoming en wijziging A.M.v.B. ex art. 24.2 VW, 1938.
          92915: Toepassing art. 25 der VW 1934 - Kennisgeving van ongevallen, 1909-1926.
          92914: Toepassing art. 24 VW 1934 - Keuringen (v/h art. 10 VW).
          92962: Toepassing art. 37 VW 1934 (v/h. art. 27 VW) gemeentelijke Verord, 1920-1924.
        - Dossiers:, 1909
          92931: Veiligheidswetberoepen - Resumptie, 1947-1949.
          ---: Staat Veiligheidswetberoepen. 1938-.
          92931: Beroepen ex art. 27 VW 1934, 1948-1949.
          ---. 1939 VW 1934 Beroepen, 1939.
          92931: VW-beroepen - Resumptie, 1939-1946.
          ---: Veiligheidswetberoepen, 1940-1946.
          9293: Beroepen ingevolge art. 27 der VW 1934 (algemeen dossier), 1909-1944.
          -1.838.23 VW art. 27: Beroepen tegen eisen ex art. 27 VW, 1913-1949.
        - Dossiers:, 1910
          92931: Beroepen ex art. 16 der VW (1351-1380), 1934-1935.
          92931: Veiligheidswetberoepen, (1381-1410), 1935-1936.
          92931: Veiligheidswetberoepen, (1411-1441), 1936-1937.
        - Dossiers:, 1911
          92931: Veiligheidswetberoepen, (1442-1471), 1935-1936.
          92931: Veiligheidswetberoepen, (1472-1510), 1936.
          92931: Veiligheidswetberoepen, (1511-1531), 1936.
        - Dossiers:, 1912
          92931: Veiligheidswetberoepen - Machinale houtbewerking, 1935-1950.
        - Dossiers:, 1913
          92931: Veiligheidswetberoepen, (1532-1550), 1936-1937.
          92931: Veiligheidswetberoepen, (1551-1574), 1936-1937.
          92931: Veiligheidswetberoepen, (1575-1589), 1937.
          92931: Veiligheidswetberoepen, (1590-1619), 1937.
        - Dossiers:, 1914
          92931: Veiligheidswetberoepen, (1620-1644), 1937.
          92931: Veiligheidswetberoepen, (1645-1676), 1937-1938.
        - Dossiers:, 1915
          92931: Veiligheidswetberoepen, (1677-1711), 1938.
          92931: Veiligheidswetberoepen, (1712-1750), 1938-1939.
        - Dossiers:, 1916
          92931: Beroepen ex art. 27 VW 1934, (1-20), 1939.
          92931: Beroepen ex art. 27 VW 1934, (21-41), 1939.
          92931: Beroepen ex art. 27 VW 1934, (41-60), 1939.
          92931: Beroepen ex art. 27 VW 1934, (61-80), 1939.
        - Dossiers:, 1917
          92931: Beroepen ex art. 27 VW 1924,(81-100), 1939-1940.
          92931: Beroepen ex art. 27 VW 1924, (101-120), 1939-1940.
          92931: Beroepen ex art. 27 VW 1924, (121-140), 1940-1941.
          92931: Beroepen ex art. 27 VW 1924, (141-160), 1937-1944.
        - Dossiers:, 1918
          92931: Beroepen ex art. 27 VW 1934, (161-180), 1941.
          92931: Beroepen ex art. 27 VW 1934, (181-200), 1941-1943.
          92931: Beroepen ex art. 27 VW 1934, (201-220), 1942-1943.
          92931: Beroepen ex art. 27 VW 1934, (221-240), 1943.
        - Dossiers:, 1919
          92931: Beroepen ex art. 27 VW 1934, (241-260), 1943.
          92931: Beroepen ex art. 27 VW 1934, (261-280), 1943-1946.
          92931: Beroepen ex art. 27 VW 1934, (281-300), 1940-1947.
          92931: Beroepen ex art. 27 VW 1934, (301-335), 1947-1948.
          -1.838.23 VW art. 27: Adviezen inzake VW-beroepen tegen eisen ex art. 27, 1950.
        - Dossiers:, 1920
          9294: Toepassing artt. 29 en 30 VW - Aansprakelijkheid, 1936-1944.
          -1.838.23 VW art. 29 en 30: VW - Aansprakelijkheid, 1915-1939.
          -1.838.23 VW art. 36 alg: Vrijstellingen ex art. 36 VW, 1938-1949.
          -1.838.23 VW art. 36 alg: Vrijstellingen ingevolge art. 36 VW van artikelen van het VBES, 1949-1950.
          -1.838.23 VW art. 36 alg: Vrijstellingen ingevolge art. 36 VW van artikelen van het LVB, 1950.
          -1.838.23 VW art. 38 alg: Toepassing art.38 VW 1934 - Uitzonderingen; (Wet is niet van toepassing op...), 1921-1939.
          92963: Toepassing art. 38 VW 1934 - Uitzonderingen (niet-toepasselijkheid), 1938-194?.
          92964: Toepassing art. 39 VW 1934 - Inwerkingtreding der VW 1934, 1938-1948.
          -1.838.23 VW art. 39: Toepassing art. 39 VW 1934 - Inwerkingtreding der VW, 1938-1950.
        - Dossiers:, 1921
          ---: Ontwerp Electrotechnisch Veiligheidsbesluit (EVB), totstandkoming en wijziging, 1910-1938.
          -1.838.23.077.6 EVB: Ontwerp Electrotechnisch Veiligheidsbesluit (EVB), totstandkoming en wijziging, 1935-1941.
          -1.838.23.077.6 EVB: Ontwerp Electrotechnisch Veiligheidsbesluit (EVB), totstandkoming en wijziging, 1938.
          ---: Ontwerp 1938 - Voorontwerp III, 1938.
          ---: Ontwerp voor een EVB November. 1940.
          ---: Ontwerp voor een Landb.VB, 1-7-1942.
        - Dossiers:, 1922
          -1.838.23.077.6 EVB: Toepassing EVB, 1938-1950.
          92231: EVB - Vrijstellingen, 1941.
          ---: Veiligheidsbesluit ex artt. 6 en 7 VW'34 - Ontwerpen. 1936-1937-1938.
          ---: Veiligheidsbesluit ex artt. 6 en 7 VW'34 -, ontwerp. 1938.
          9223: EVB 1938 ex art. 6 en 7 der VW 1934, 1938-1940.
          -1.838.23.077.6 LVB I: Totstandkoming en wijziging van het Landbouwveiligheidsbesluit, 1936-1947.
          -1.838.23.077.6 LVB II: Totstandkoming en wijziging van het Landbouwveiligheidsbesluit, 1947-1950.
        - Dossiers:, 1923
          -1.838.23.077.6 LVB: Uitvoering Landb. Veilgh.Besl., 1942-1950.
          94930 I: Voorbereiding van wettelijke maatregelen voor de binnenscheepvaart, 1920-19??.